# 多套设备销售安装时，期末尚未安装完的设备是否可以确认收入

提问人：gulgdx 时间：2023-08-16 11:32:09
请教陈老师：
A公司向B公司销售水监测系统设备并进行安装调试，假设销售设备与安装调试满足属于一项履约义务。双方合同约定，A公司向B公司销售多套系统设备，合同约定在全部设备安装调试完后再进行验收，需验收合格后支付款项。但实际上每套设备安装调试完成后均可以独立运行。截止到报告期末，有部分设备已安装调试完成并已实际投入运行且运行良好，由于某些原因，期末仍有几套设备未能安装调试，因此期末未对该合同约定的履约义务进行验收。期末如何确认收入有两种看法，不知哪一种更合理：
一是已安装调试完毕并且可以良好运行的设备，可以先确认该部分收入。
二是需先修改合同验收方法，将验收条款改为安装调试完成一套就验收一套，才可以在期末确认已安装完成的设备收入，否则期末不能确认收入。

回答人：chenyiwei
首先要明确：本案例合同中的履约义务划分，是单台设备的“交付+安装调试”构成一个单项履约义务，还是全部设备的“交付+安装调试”整体构成一项履约义务？即，能否将单台设备看作一项履约义务？
如果单台设备可以构成一项履约义务的，则可以参考新收入准则应用指南中关于判断客户的验收是否仅为一项“例行程序”的指引，考虑验收条款对收入确认的影响。如果该设备产品是成熟的通用设备，根据经验，一旦安装调试完成，再因质量问题被客户拒收的风险很小，且客户已将该设备投入使用且运行良好，则即使客户没有正式验收，但由于验收仅为一项例行程序，故不构成确认收入的障碍。